臺灣高雄地方法院刑事判決　　　　　　 96年度交易字第103號
公　訴　人　臺灣高雄地方法院檢察署檢察官
被　　　告　乙○○
上列被告因過失致死案件，經檢察官提起公訴（95年度偵字第25
525號），本院依簡式審判程序判決如下：
    主  文
乙○○過失致人於死，處有期徒刑捌月，緩刑參年。
    事  實
一、乙○○於民國（下同）95年9 月5 日下午6 時45分許，駕駛
    車號0787 -JP號自用小客貨車，沿高雄市○○區○○路由東
    往西方向行駛，行經德民路221 號前之交岔路口，該處依乙
    ○○行駛方向係設有閃光黃燈之路段，本應注意車輛行經閃
    光黃燈交岔路口應減速慢行，注意安全，小心通過，並應注
    意車前狀況，隨時採取必要之安全措施，以避免危險之發生
    ，而當時雖係夜間，惟天氣晴、柏油路面、路面乾燥、無缺
    陷、無障礙物，視距良好，號誌動作正常，依當時之情況，
    並無不能注意之情事，適有趙宏文騎乘車號XRN-978 號機車
    ，沿德民路211 號前由南往北橫跨上開路口時，亦未注意閃
    光紅燈號誌，且應讓由幹線道車先行，即貿然穿越該路口，
    乙○○未減速慢行，小心通過，及注意車前狀況，並隨時採
    取必要之措施，竟以時速約60公里之速度通過路口，以致其
    前車頭撞及趙宏文機車右側車身，致趙宏文人車倒地，受有
    胸主動脈血腫、左側多根肋骨骨折、左肺挫傷併呼吸衰竭、
    胸椎第8 、11及12節骨折、骨盆腔骨折、右下肢粉碎性骨折
    等傷害，經送醫急救，仍於95年9 月24日不治死亡。
二、案經高雄市政府警察局楠梓分局報請臺灣高雄地方法院檢察
    署檢察官偵查起訴。
    理  由
一、上開事實，業經被告於警詢、偵查及審理時坦承不諱（見警
    卷第2 頁、偵卷第12頁、本院卷第28頁），復有道路交通事
    故現場圖、道路交通事故調查報告表(一)、(二)、高雄榮民總醫
    院法醫參考病歷摘要、臺灣高雄地方法院檢察署相驗屍體證
    明書各1 份、交通事故談話紀錄表2 份、現場照片18張足憑
    （見相驗卷第7 、14頁、本院卷第11-23 之1 頁）；又被害
    人趙宏文因本件車禍死亡，亦經檢察官相驗屬實，製有勘驗
    筆錄、相驗屍體證明書、驗斷書可佐（見相驗卷第11、14、
    17至23頁），可見被害人確因本件車禍而死亡。
二、按汽車行駛至交岔路口，其行進、轉彎，應遵守燈光號誌或
    交通警察之指示，若遇閃光黃燈表示「警告」，車輛應減速
    接近，注意安全，小心通過；若遇閃光紅燈則表示「停車再
    開」，車輛應減速接近，先停止於交岔路口前，讓幹道車優
    先通行後認為安全時，方得續行，道路交通安全規則第102
    條及道路交通標誌標線號誌設置規則第211 條第1 項第1 款
    、第2 款分別有明文規定。而前開肇事路口，並有閃光號誌
    ，被告行駛方向為閃光黃燈，被害人行使方向為閃光紅燈等
    情，有上開道路交通事故現場圖、道路交通事故調查報告表
    (一)各1 份、道路交通事故談話紀錄表2 份可參（見本院卷第
    1 1-12、14-1 5頁）；是被告於上揭時、地駕車本應注意前
    開規定，且依當時情形，天氣晴、柏油路面、路面乾燥、無
    缺陷、無障礙物，視距良好，號誌動作正常，有卷附道路交
    通事故調查表(一)之記載可據，依當時之情況，並無不能注意
    之情事，竟疏於注意，未注意路口安全，率爾通過前開路口
    ，與被害人所騎乘之機車相撞擊，致被害人受創死亡，其有
    過失，實屬明確。又被害人因本件車禍死亡，與被告之過失
    行為間有相當因果關係；至被害人疏未注意該路口之閃光黃
    燈號誌，未讓由幹線道車先行，即貿然穿越路口，就本件車
    禍亦有過失，然此仍無解於被告過失之責。從而，本件罪證
    明確，被告犯行已堪認定。
三、核被告乙○○所為，係犯刑法第276 條第1 項過失致死罪。
    爰審酌被告因其疏失致被害人死亡，造成被害人家屬永遠無
    法抹滅之傷害，所受之痛苦至深且鉅，惟念及被告犯罪後坦
    承犯行，犯罪後態度良好，與被告訴人即被害人趙宏文之妻
    丙○○及其子女達成和解，同意賠償新台幣（下同）2,603,
    473 元，並先行賠償1,503,473 元乙情，有高雄市楠梓區調
    解委員會調解書可稽（見本院卷第50頁），顯見悔意等一切
    情狀，量處如主文所示之刑，以示懲儆。又被告前未曾受有
    期徒刑以上刑之宣告，有臺灣高等法院被告前案紀錄表附卷
    可憑，其因一時失慮，致觸犯本案犯行，且犯後坦承罪行，
    顯有悔意，經此教訓，信當知所警惕而無再犯之虞，本院綜
    合各情，認前開對其所宣告之刑，以暫不執行為適當，爰依
    刑法第74條第1 項第1 款規定，宣告緩刑3 年，以啟自新。
    另本院斟酌被告犯後坦承犯行，已見悔意，又與告訴人達成
    和解，尚無對被告諭知緩刑附加負擔之必要，附此敘明。
據上論斷，應依刑事訴訟法第299 條第1 項前段、第273 條之1
第1項，刑法第276條第1項、第74條第1項第1款，判決如主文。
本案經檢察官甲○○到庭執行職務。
中　　華　　民　　國　　96　　年　　 2　　月　  27　　日
                          交通法庭法　官  方錦源
以上正本證明與原本無異。
如不服本判決，應於判決送達後10日內，向本院提出上訴狀。
中　　華　　民　　國　　96　　年　　 2　　月　　27　　日
                                  書記官 鄧思辰
附錄本案論罪科刑法條
刑法第276條第1項
因過失致人於死者，處 2 年以下有期徒刑、拘役或 2 千元以下
罰金。
